Mauá/SP (11) 99416-1781 fabio caspirro@hotmail.com

Linkedin

<u>Github</u>

Portfolio

Fabio Caspirro

Desenvolvedor Front-end | Web Designer

Graduado em Análise e Desenvolvimento de Sistemas, com um ano e meio de experiência como desenvolvedor Front-end. Desenvolvo utilizando tecnologias como Vue.js, Nuxt.js e Quasar, com foco na criação de interfaces responsivas e dinâmicas. Tenho experiência no consumo de APIs via GraphQL no CMS Strapi e na estilização de interfaces com TailwindCSS, PostCSS e SASS, sempre aplicando boas práticas de UI/UX. Aplicação de testes automatizados com Cypress, e versionamento via Git e GitHub.

Minhas habilidades também incluem HTML, CSS, JavaScript, React, Vite, Node.js, PHP, além de SEO e métricas com GTM e GA4. Também tenho experiência com ferramentas como Photoshop, Illustrator, Figma, Trello, Clickup, Slack e Notion e metodologias ágeis como Scrum e Kanban.

Experiência

11/2024 - PRESENTE

Desenvolvedor Front-end Pleno – Contrato PJ (tempo integral)

EMPRESA: CONFIDENCIAL - SEGMENTO FINANCEIRO

Construção e manutenção de interfaces responsivas usando Vue.js, Nuxt.js e Quasar;

Consumo de APIs via GraphQL no CMS Strapi para exibição de dados dinâmicos;

Estilização com TailwindCSS, PostCSS e SASS, seguindo boas práticas de UI/UX;

Testes automatizados com Cypress para garantir estabilidade do sistema;

Versionamento de código e colaboração via Git e GitHub;

Melhorias contínuas focadas em otimização e escalabilidade.

10/2024 - PRESENTE

Web Designer - Contrato PJ (Freelance)

EMPRESA: VOLTI DIGITAL

Criação de wire frames completos via Figma;

Desenvolvimento de websites completos via Elementor Pro;

Gerenciamento e hospedagem via WordPress;

Otimização de performance e SEO;

Manutenção e atualização contínua de código;

Integração de métricas via GTM.

03/2023 - 03/2024

Desenvolvedor Júnior - Contrato CLT

EMPRESA: CRT COMUNICAÇÃO

Colaboração com time de design, para garantir usabilidade e estilização adequada as interfaces no Figma;

Desenvolvimento de layouts responsivos utilizando HTML e CSS;

Implementação de funcionalidades interativas com Javascript e jQuery;

Geração de conteúdo/funcionalidade dinâmica e manipulação de dados no lado do servidor com PHP;

Manipulação do banco de dados via MySQL;

Gerenciamento e hospedagem via WordPress;

Integração e consumo de API's;

Versionamento de código via Git;

Otimização de performance e SEO;

Manutenção e atualização continua de código;

Gerenciamento de métricas e dados via GTM e GA4.

Formação

2021 - 2023

Análise e Desenvolvimento de Sistemas - Anhembi Morumbi

Cursos Complementares

- Javascript Curso Completo com 6 Projetos Reais | Udemy
- Aprenda Javascript, Jquery, Ajax e Json do Zero na Prática | Udemy
- Aprenda Programação do Absoluto Zero | Cod3r
- HTML Formação Básica | Linkedin Learning

Idiomas

Inglês Intermediário – B2